臺灣臺中地方法院民事判決　　　　　　　96年度訴字第2140號
原　　　告　己○○○
原　　　告　丙○○
原　　　告　庚○○
原　　　告　丁○○
原　　　告　乙○○
原　　　告　戊○○
上列六人共同
訴訟代理人　邱天一律師
被　　　告　甲○○　　住彰化縣.
上列當事人間因過失致死案件，經原告向本院刑事庭提起損害賠
償之附帶民事訴訟，案經刑事庭移送前來，本院於民國96年10月
8日言詞辯論終結，判決如下：
    主      文
被告應給付原告己○○○新臺幣壹佰捌拾柒萬伍仟肆佰零玖元
，及自民國96年1月31日起至清償日止按週年利率百分之五計算
之利息。
被告應給付原告丙○○、庚○○、丁○○、乙○○、戊○○各新
臺幣伍拾肆萬伍仟參佰貳拾伍元，及自民國96年1月31日起至清
償日止按週年利率百分之五計算之利息。
原告其餘之訴駁回。
訴訟費用由被告負擔百分之九十五，餘由原告負擔。
本判決第一項及命被告負擔訴訟費用部分，於原告己○○○以新
臺幣陸拾萬元為被告供擔保後，得假執行。
本判決第二項及命被告負擔訴訟費用部分，於原告丙○○、庚○○、丁○○、乙○○、戊○○各以新臺幣壹拾捌萬元為被告供擔
保後，得假執行。
原告其餘假執行之聲請駁回。
    事實及理由
壹、兩造爭執要旨：
  一、原告主張：
    (一)被告於民國（下同）95年10月18日下午4時55分許，駕
        駛車牌號碼8V-5553自用小客車，沿台中縣清水鎮○○
        路○○道由西往東方向行駛，行經上開迴轉道與鰲峰路
        之交岔路口時，本應注意依路口立有「讓」之交通標誌
        （前有幹道）減速慢行，作隨時停車之準備，並應注意
        左側有無來車之車前狀況，隨時採取必要之安全措施，
        而依當時天候晴、日間自然光線、路面柏油、乾燥、無
        缺陷、無障礙物、視距良好，又無不能注意之情事，竟
        疏未注意減速慢行，作隨時停車之準備，並注意上開車
        前狀況，即貿然駛入該交叉路口，撞擊當時騎行機車之
        被害人楊杭州，機車被撞擊刮地痕長達10.6公尺，人被
        撞飛至鰲峰路（10米道路）之另外一端而墜地，致楊杭
        州受有胸部外傷合併左側肋骨骨折與血氣胸、右側橫隔
        膜破裂、肝臟撕裂傷合併腹內出血、右大腿骨骨折與骨
        盆骨折等傷害。嗣雖經送醫急救，惟仍於95年10月21日
        上午6時14分許不治身亡。
    (二)被害人楊杭州因被告之不法侵害致死，原告己○○○係
        被害人之配偶，其餘原告丙○○、庚○○、丁○○、乙○○、戊○○係被害人楊杭州之子女，被告依法應對原
        告6人負損害賠償責任。而關於本件損害賠償之計算，
        原告6人業已獲強制汽車責任保險理賠新臺幣（下同）
        1,528,050元，每人領取254,675元，原告就損害賠償額
        之計算，同意予以扣除。又被害人楊杭州當時車禍身受
        重傷，原告親賭其受盡痛苦，煎熬三天後，仍然撒手而
        去，此種精神上悲慟，若非有相同遭遇者，實難體會。
        而被告於肇事發後，除了配合檢警訊問外，對原告等人
        始終不聞不問，從未表達一絲歉意。更有甚者，被害人
        於95年10月21日往生後，被告一直未前來向被害人靈位
        捻香致意，直到95年11月11日被害人即將出殯當天午夜
        ，方在其長輩勸說之下，勉強向被害人靈位上香，但態
        度冷漠，毫無悔意。甚至於清水鎮公所調解時，竟大言
        不慚表示其已向朋友打聽過，類此撞死人案件也有只賠
        強制險150萬元的案例，亦即除保險理賠外，其不需再
        為賠償，被告罔顧人命之態度，使原告悲憤莫名，精神
        上又再度深受其刺激。爰提出損害賠償，其計算方式如
        下：
        1.原告己○○○部分：2,099,364元。
          (1)醫療及殯葬費用共624,216元：被害人楊杭州受傷
            經送醫急救後，仍於95年10月21日上午6時14分許
            不治身亡，原告己○○○為楊杭州支出醫療費用
            29,409元（因有受領強制汽車責任保險醫療給付
            28,050元，故請求金額減縮為1,359元）及殯葬費
            622,857元。
          (2)扶養費725,148元：原告己○○○係被害人楊杭州
            之配偶，依民法第1116條之1規定，被害人對其負
            法定扶養義務。而原告己○○○為32年1月20日出
            生，於系爭事故發生當時為63歲，依內政部統計94
            年度臺閩地區（女性）簡易生命表所示，63歲平均
            餘命21.28，及依行政院主計處平均每人民間消費
            支出計算，94年平均每年每人民間支出305,600元
            ，扣除中間利息，以及尚有五名子女為法定扶養義
            務人，被告應給付之扶養費為725,148元。
          (3)非財產上之損害（即慰撫金）1,000,000元：被害
            人楊杭州為原告己○○○之配偶，二人結髮多年感
            情甚篤，竟因被告之過失，致被害人身受重傷，原
            告親賭被害人歷經治療過程被害人身心之煎熬與折
            磨後，仍無法挽回其性命而撒手人寰，原告精神上
            之悲慟、家庭破碎，哀痛欲絕，身心所受鉅創實難
            以平復，爰依法請求被告賠償1,000,000元之慰撫
            金。
          (4)以上合計被告應給付原告己○○○2,349,364元，
            扣除強制汽車責任保險死亡給付之250,000元後，
            計為2,099,364元。
       2.原告丙○○、庚○○、丁○○、乙○○、戊○○各為
         550,000元：被害人楊杭州為原告丙○○、庚○○、楊
         素書、乙○○、戊○○等人之父，因被告之行為，原
         告等人蒙受喪父之慟，精神上遭受極大打擊及痛苦，
         爰請求慰撫各800,000元，扣除強制汽車責任保險死亡
         給付之各250,000元後，原告等人各得請求550,000元
         。
    (三)為此，提起本件訴訟，並聲明：(1)被告應分別給付原告
        己○○○2,099,364元；原告丙○○550,000元；原告庚○○550,000元；原告丁○○550,000元；原告乙○○55
        0,000元；原告戊○○550,000元，及自起訴狀繕本送達
        被告之翌日起至清償日止按週年利率百分之五計算之利
        息；(2)訴訟費用由被告負擔；(3)願供擔保，請准宣告假
        執行。
  二、被告抗辯：
    (一)依台中縣警察局道路交通事故初步分析研判表指出「被
        害人涉嫌行經無號誌交岔路口未減速慢行」，顯見被害
        人楊杭州實有違反交通規則行為，對於本次車禍發生及
        損害，楊杭州與有過失至為明顯，原告等人所請求金額
        ，即有減少之必要。
    (二)對己○○○請求之醫療費用不爭執。惟就殯葬費用部分
        ，最高法院92年台上字第1427號判決指出「殯喪費為收
        殮及埋葬費用，其賠償範圍應以實際支出之費用，並斟
        酌被害人當地之習俗、被害人之身分、地位及生前經濟
        狀況決定之。」亦即，殯葬費用支出以必要為限，如非
        屬必要支出，即應剔除。而原告稱為死者處理後事計花
        費逾620,000元，但除大甲鎮公所於95年11月4日開立之
        規費繳款單7,300元屬公文書可認為真正外，其餘均屬
        私文書，被告否認真正，原告應再行舉證支出費用。再
        者，即使原告能舉證起訴狀後附之收據為真正，惟就原
        告提出殯葬費支出明細表中，參酌前開最高法院判決意
        旨，則第6項、第17項至22項、第24項至34項等，均非
        屬必要支出之殯葬費用。
    (三)按「夫妻之一方因交通事故死亡時，他方自得依民法第
        192條第2項規定，向加害人請求扶養費損害賠償，但依
        民法第1117條規定，仍須以不能維持生活者為限，始得
        請求加害人賠償。」最高法院87年台上字第2727號判例
        可資參照。上開實務見解揭示，夫妻之一方因事故死亡
        ，他方如欲向加害人求償，須以不能維持生活為限。原
        告要求被告賠償扶養費用，即有舉證其因楊杭州死亡而
        陷於「不能維持生活」必要。又原告提出行政院主計處
        平均每人每年消費支出作為損害賠償基準，卻與實務往
        例計算方式有違，實務向以所得稅法每年扶養親屬寬減
        額計算之，並不採認主計處平均每人每年消費支出之計
        算方法。而依高等法院94年度重上字第119號判決之見
        解，如原告主張依主計處每人每年消費支出方式計算賠
        償基準，則必須原告年收入超過300,000元始屬可能，
        原告如欲以行政院主計處消費支出計算賠償金額，非但
        與現行實務見解計算方式不合，亦未舉證說明其年收入
        超過300,000元，原告所請，實屬無由。
    (四)慰撫金請求應依兩造身分，地位斟酌之。原告等人所請
        ，實屬過高，應酌減之。
    (五)並聲明：(1)原告之訴駁回；(2)訴訟費用由原告負擔。
  三、原告對被告抗辯之陳述：
    (一)被害人楊杭州並無任何過失：系爭車禍，依據台灣省台
        中縣區車輛事故鑑定委員會鑑定意見書之鑑定意見為：
        「一甲○○駕駛8V-5553自用小客車行經無號誌交岔路
        口未注意車前狀況，未減速慢行，未暫停讓左方幹線道
        駛來重機車先行，為肇事原因。二楊杭州駕駛JVI-566
        普通重型機車無肇事因素。」從而被害人楊杭州無任何
        過失甚明，被告依民法第217條主張楊杭州與有過失，
        自屬無據。
    (二)原告己○○○殯葬費之請求均屬適法必要：依據最高法
        院92年台上字第1135號判決：「殯葬費為收斂及埋葬費
        用，其賠償範圍應以實際支出之費用為準，且應斟酌被
        害人當地習俗、被害人身份、地位及生前經濟狀況決定
        之。原審悉未調查被害人楊○敏殯葬當地之風俗、其身
        份、地位及生前經濟狀況之情形，遂認楊○來主張因楊
        ○敏死亡而支出殯葬費中之盒毛巾2,500元、電子琴5,0
        00元、油香錢、紙厝20,000元、法會消災3,000元，均
        非屬必要費用，應予剔除，自嫌疏略」，另84年度台上
        第1626號判決：「查死者家屬依習俗，請法師為死亡者
        誦經超渡，目前已成為葬禮告別式中所常見，如近年發
        生之大陸「千島湖船難」、「名古屋空難」皆見法師為
        死亡者誦經超渡，甚至舉行誦經法會，此項儀式既已為
        葬禮所常見，已成為社會習俗，其支出自為必要之殯葬
        費用。又花山堂係喪禮中搭蓋作為擺設靈堂、鮮花，作
        為告別式場用。此部分支出亦屬必要之殯葬費用」。準
        此，原告己○○○所支出之殯葬費費用，均係按照被害
        人生前住所地台中縣清水鎮當地一般葬禮風俗為往生者
        進行必要之儀式，且所有支出均有發票或收據，經本人
        （發票人或收據製發人）簽名或蓋章，依民事訴訟法第
        358條規定推定為真正，故原告已盡舉證之責。未料被
        告僅以大甲鎮公所規費繳款單屬公文書可認真正，其餘
        均屬私文書進而否認真正，要求原告再行舉證支出費用
        ，實屬無理。又倘若此不幸事故係發生在被告身上，有
        關殯葬費支出，被告是否會如同其主張認為多屬不必要
        而為往生者草率處理後事？被告又將如何為往生者處理
        後事？被告應以同理心體會至親死於非命家屬之悲痛。
    (四)原告己○○○請求扶養費，不以無謀生能力為必要：依
        據最高法院79年台上字第2629號判例：「74年6月3日修
        正公布之民法第1116條之1規定：『夫妻互負扶養之義
        務，其受扶養義務之順序與直系血親尊親屬同』。夫妻
        互受扶養權利之順序，既與直系血親尊親屬同，自不以
        無謀生能力為必要」，另82年台上字第396號判決：「
        …原審以邱吳妹雖為被害人邱村基之配偶，但其有謀生
        能力，因認其請求賠償費之損失，不應准許，非無可議
        」，再參酌民法第1117條第2項：「前項無謀生能力之
        限制，於直系血親尊親屬，不適用之」，從而原告己○○○（被害人楊杭州之配偶）請求扶養費，自不以無謀
        生能力為必要。至於被告謂實務向以所得稅法每年扶養
        親屬寬減額計算之，並不採認主計處平均每人每年消費
        支出之計算方法，並舉臺灣高等法院94年度重上字第11
        9號判決為例，亦屬以偏蓋全。關於扶養費計算方式，
        實務並無一致見解，被告僅以個案判決，即主張原告以
        主計處平均每人每年消費支出之計算方式與實務往例計
        算方式有違，自有未洽；另所得稅法寬減額係基於有其
        租稅目的以及稅捐政策考量，實不宜用於生活實際之扶
        養費判斷基礎；且個人綜合所得稅之寬減額、扣除額等
        項目，遠低於納稅義務人之實際支出，與營利事業所得
        稅成本、費用均可列報減項相較，顯不相當且違反稅捐
        正義，亦為稅制檢討中常被提出之缺失，故被告主張以
        所得稅法每年扶養親屬寬減額計算之方式，實屬不當。
    (四)原告慰撫金請求金額適當合理：原告對於本件車禍致死
        案件，再三主張尊重生命，倘若事件發生時被告真心懺
        悔、尊重死者，原告等或能寬恕其罪行，然被告迄今對
        於本事件之一切作為，不知反省、毫無誠意，至今仍令
        家屬悲憤不已，而其刑事判決被科處有期徒刑八月，受
        惠於今年實施之減刑條例，減至有期徒刑四月，得以易
        科罰金而免除牢獄之災，則勢難以對其收警惕、教育之
        效果；再對照兩造95年11月於清水鎮公所調解時，被告
        大言不慚謂：「我已經向朋友探聽過，也有一條人命賠
        1,500,000元的案例」，其究竟如何看待人命？歷經司
        法程序是否能令其反省自身罪責、教育其尊重生命？受
        害者家屬精神創傷如何平復？審酌撫撫金時，應將上開
        事項一併考量。
貳、得心證之理由：
  一、原告6人主張被害人楊杭州駕駛機車行經台中縣清水鎮○○路○○道與熬峰路交岔路口時，遭被告駕駛之自用小客
      車撞及，被害人楊杭州因而傷重死亡之事實，業經本院96
      年度交易字第53號刑事判決認定明確，被告對此亦不為爭
      執，故可信為真實。
  二、被告雖抗辯被害人楊杭州行經無號誌交叉路口未減速慢行
      ，亦有過失。惟查，本件車禍肇事原因，經本院刑事庭送
      請臺灣省臺中縣區車輛行車事故鑑定委員會鑑定，該鑑定
      委員會之鑑定意見為：「一被告甲○○駕駛8V-5553號自
      用小客車行經無號誌交岔路口未注意車前狀況，未減速慢
      行，未暫停讓左方幹線道駛來重機車先行，為肇事原因。
      二楊杭州駕駛JVI-566普通重型機車無肇事因素。」此有
      該鑑定委員會臺中縣區960193案鑑定意見影本在卷足參；
      又該車禍之刑事偵審程序就案情調查結果，並未顯示被害
      人楊杭州駕駛機車有任何過失，被告亦未提出具體事證證
      明被害人楊杭州確有行經無號誌交岔路口未減速慢行之過
      失，從而其抗辯被害人楊杭州就本件車禍之發生與有過失
      ，自難採認。
  三、按因故意或過失不法害他人之權利者，負損害賠償責任；
      汽車、機車或其他非依軌道行駛之動力車輛，在使用中加
      損害於他人者，駕駛人應賠償因此所生之損害，民法第18
      4條第1項前段、第191條之2前段定有明文；又不法侵害他
      人致死者，對於支出醫療及增加生活上需要之費用或殯葬
      費之人，亦應負損害賠償責任；被害人對於第三人負有法
      定扶養義務者，加害人對於該第三人亦應負損害賠償責任
      ；不法侵害他人致死者，被害人之父、母、子、女及配偶
      ，雖非財產上之損害，亦得請求賠相當之金額，民法第19
      2條第1項、第2項、第194條亦有明定。茲查：被害人楊杭
      州於前揭時地遭被告駕駛之自用小客車撞傷而致死亡，原
      告己○○○為被害人楊杭州之配偶；原告丙○○、庚○○
      、丁○○、乙○○、戊○○為被害人楊杭州之子女（卷附
      原告6人之戶籍謄本參照），渠等分別請求被告賠償支出
      之醫療費用、殯葬費、扶養費及慰撫金，於法即無不合。
      茲將原告6人之請求說明如下：
    (一)醫療費用部分：原告己○○○支出被害人楊杭州死亡前
        之醫療費用29,409元，此為被告所不爭執，亦有童綜合
        醫院之醫療費用明細表收據5紙在卷可憑，故本院採認
        之。
    (二)殯葬費部分：原告己○○○主張支出殯葬費622,857元
        ，提出殯喪費支出明細表及各廠商出具之收據等為證。
        被告對此則抗辯除大甲鎮公所於95年11月4日開立之殯
        葬規費繳款單7,300元為真正外，其餘皆為私文書而否
        認其真正；又縱使原告提出之收據及殯喪費支出明細表
        皆為真正，然殯喪費支出明細表中第6項、第17至22項
        、第24至34項等均非屬必要費用，應予扣除等語。惟按
        民眾辦理喪葬禮俗之費用，依其經濟狀況、信仰及地方
        習俗而異，並無一定標準。至於殯葬必要費用，更有界
        定其項目及計算方法之困難，因而難以有客觀之喪葬費
        用標準，故仍應以依個人經濟狀況、信仰及地方習俗而
        為一般禮俗所必要之費用為限。又當事人主張對其有利
        之事實，提出與待證事實有關連性之證據，雖為對造所
        否認，然此時應如何認定證據之證明力，實乃法院自由
        心證之範圍。倘原告提出之證據，符合證據法則容許性
        及關連性等要求時，因該證據足以使法院認為與待證事
        實間具有某種程度之關連，已足以使其欲證明事項之證
        明度逐漸增強，故原告提出與待證事實間具有「關連性
        」之證據，使法院獲得某種程度之肯定心證，而被告對
        之僅空言否認，未能提出足以削弱該證明度之事實時，
        應以原告之主張為可採。茲查，原告提出之殯喪費支出
        明細表，其中第6項「文具48元」、第18項「黑木耳等
        1,285元」、第19項「雜支等671元」、第20項「白米
        264元」、第21項「糖果等300元」、第22項「沙士等
        1,460元」、第24項「包子450元」、第25項「米發粿等
        1,220元」、第26項「水果乙批32,000元」、第30項「
        米2,000元」、第31項「袋子等305元」、第32項「五金
        2,327元」及第33項「喪期供桌暨伙食費205,000元」等
        （合計247,330元），因其性質尚難認為是辦理殯葬事
        宜所必須支出之費用，故應予扣除；另參以國人一向注
        重喪葬儀式，且原告提出之發票或收據，皆有發票人或
        收據製作人簽名或蓋章，衡情原告並無偽造該等單據之
        必要。茲本院審酌原告主張之其餘支出項目，並未悖離
        一般客觀上應支出喪葬費用之範圍，故原告所請求之殯
        葬費用622,857元，扣除前述非必要費用247,330元後，
        其餘375,527元部分，核屬正當，應予准許。
    (三)扶養費部分：
        1.按「夫妻互負扶養之義務，其負扶養義務之順序與直
          系血親卑親屬同，其受扶養權利之順序與直系血親尊
          親屬同。」「受扶養權利者，以不能維持生活而無謀
          生能力者為限。前項無謀生能力限制，於直系血親尊
          親屬不適用之。」民法第1116條之1、第1117條分別
          定有明文。又「民法第1117條第1項規定，受扶養權
          利者，以不能維持生活而無謀生能力為限。而同條第
          2項僅規定，前項無謀生能力限制，於直系血親尊親
          屬不適用之，並非規定前項之限制，於直系血親不適
          用之。」最高法院80年度台上字第2124號民事裁判要
          旨可資參照。而所謂不能維持生活，乃指不能以自己
          之財產、勞力所得以維持自己生活而言。茲查，原告
          己○○○並無工作，且年齡已屆64歲（民國32年1月
          20日出生），難以求職謀生，又無其他收入，故應認
          為無財產而不能維持生活，有受被害人楊杭州扶養之
          權利。
        2.而關於扶養費之計算基準，被告雖主張應依所得稅法
          每年扶養親屬寬減額為計算依據。惟按扶養之程度，
          應按受扶養權利者之需要，與負扶養義務者之經濟能
          力及身分定之，民法第1119條定有明文。而此所謂需
          要，不僅應主觀的觀察，且應按扶養權利人及義務人
          之生活程度，扶養義務人之經濟能力等為客觀的決定
          ，故扶養財產額之多寡，即應依扶養人之身分、財力
          及扶養權利人之需要而定，不以衣食住行之費用為限
          ，而應及於全部生活所需，包括疾病扶養及適度之娛
          樂費用等。至於所得稅扶養親屬寬減額，只不過是國
          家便於稅收，就個人所得稅申報法定扶養寬減額固定
          額度之行政規定，此自非指扶養義務人於民法上應負
          扶養義務之法定額度，故被告主張依此標準計算，尚
          非可採。再按「依民法第192條第2項，命加害人一次
          賠償扶養費用，須先認定被害人於可推知之生存期內
          ，應向第三人支付扶養費用之年數及其歷年應付之數
          額，並就歷年將來應付之數額，各以法定利率為標準
          ，依霍夫曼式計算法，扣除各該年以前之利息，俾成
          歷年現在應付之數額，再以歷年現在應付之總數為賠
          償額，方為合法。」最高法院29年附字第379號判例
          可資參照。關於被害人楊杭州應支付之扶養費用，原
          告主張依行政院主計處公布94年度平均每年每人消費
          支出305,600元為計算依據（原告提出之國民所得統
          計摘要參照)，於法並無不妥。又原告己○○○為32
          年1月20日出生，於被害人楊杭州死亡時為63歲，平
          均餘命為21年（內政部統計94年度臺閩地區（女性）
          簡易生命表參照），依第一年不扣除中間利息之霍夫
          曼係數計算，其扶養費應為4,446,670元 (計算式：
          305,600×14.0000000=4,446,670，元以下四捨五入
          ，下同)。而原告己○○○除被害人楊杭州外，尚有
          已成年子女5人即原告丙○○、庚○○、丁○○、楊
          玉真、戊○○為扶養義務人，故得請求之扶養費損害
          賠償為6分之1，計741,112元。而原告己○○○就此
          部分係請求725,148元，故應准許之。
      　3.非財產上之損害（即慰撫金）部分：按人命無價，親
          人遭車禍喪生，親情深重者，莫不哀慟終身。原告楊
          童秀枝為被害人楊杭州之配偶；原告丙○○、庚○○
          、丁○○、乙○○、戊○○為被害人之子女，渠等遽
          遭至親死亡之變故，乃為人生至慟。而人之生命無法
          以金錢價值衡量，故慰撫金數額之酌定，自應斟酌加
          害行為、兩造之身分、地位、家庭經濟能力，暨原告
          所受痛苦之程度等一切情狀。茲審酌被告駕駛自用小
          客車因未注意車前狀況而將楊杭州撞傷以致死亡之加
          害情節，原告6人均有良好家庭及職業，因被害人楊
          杭州死亡受有極大痛苦；及被告現無業，靠打零工維
          生等情事，認為原告己○○○請求慰撫金100萬元（
          扣除受領強制汽車責任保險死亡給付25萬元後為75萬
          元），原告丙○○、庚○○、丁○○、乙○○、楊培
          湧各請求慰撫金80萬元（扣除受領強制汽車責任保險
          死亡給付25萬元後各為55萬元），均屬適當。
  四、據上所述，原告己○○○因被告之過失行為所得請求之損
      害賠償為2,130,084元（支出醫療費用29,409元+支出殯葬
      費用375,527元+扶養費725,148元+慰撫金1,000,000元）
      ；原告丙○○、庚○○、丁○○、乙○○、戊○○因被告
      之過失行為所得請求之損害賠償為800,000元。而按強制
      汽車責任保險法第32條規定：「保險人依本法規定所為之
      保險給付，視為被保險人損害賠償金額之一部分；被保險
      人受賠償請求時，得扣除之。」原告6人因本件車禍已分
      別受領254,675元之強制汽車責任保險之保險給付（合計
      共1,528,050元），此為兩造所不爭執，故原告6人向被告
      請求損害賠償時，應予扣除（按每一人扣254,675元，強
      制汽車責任保險法第11條第1項第2款第1目、第2項規定意
      旨參照）。
而經扣除後，原告己○○○得請求被告賠償
      之金額為1,875,409元（計算式：2,130,084-254,675 =
      1,875,409）；原告丙○○、庚○○、丁○○、乙○○、
      戊○○得請求被告賠償之金額分別為545,325元（計算式
      ：800,000-254,675=545,325）。從而原告己○○○請求
      被告給付1,875,409元；原告丙○○、庚○○、丁○○、
      乙○○、戊○○各請求被告給付545,325元，及均自起訴
      狀繕本送達被告之翌日（即96年1月31日）起至清償日止
      按週年利率百分之五計算之遲延利息，為有理由，應予准
      許。其餘逾此部分之請求，為無理由，應予駁回。
  六、原告陳明願供擔保請准宣告假執行，於原告勝訴部分（即
      本判決主文第一、二項及命被告負擔訴訟費用部分），經
      核並無不合，爰酌定相當擔保金額准許之。至於原告敗訴
      部分，其假執行之聲請，因失所依附，應予駁回。
參、訴訟費用負擔及宣告假執行之依據：民事訴訟法第79條、第
    85條第1項但書、第390條第2項。
中　　華　　民　　國　　96　　年　　10　　月　　22　　日
                  民事第三庭    法  官  游文科
正本係照原本作成。
如對本判決上訴，須於判決送達後20日內向本院提出上訴狀。
中　　華　　民　　國　　96　　年　　10　　月　　22　　日
                                書記官      謝坤冀
